最高法院刑事判決　　　　　　九十四年度台上字第三七二六號
　　上　訴　人　乙○○
　　　　　　　　　　　　13號.
　　　　　　　　　　　　送達代.
　　　　　　　　　　　　萣鄉○.
　　　　　　　　甲○○
上列上訴人等因常業竊盜案件，不服台灣高等法院台中分院中華
民國九十四年三月十七日第二審更審判決（九十三年度上更(一)字
第一七四號，起訴案號：台灣台中地方法院檢察署九十年度偵字
第一八０四一、一九六一二號，九十一年度偵字第四八二八、五
一九三號），提起上訴，本院判決如下：
    主  文
上訴駁回。
    理  由
按刑事訴訟法第三百七十七條規定，上訴於第三審法院，非以判
決違背法令為理由，不得為之。是提起第三審上訴，應以原判決
違背法令為理由，係屬法定要件。如果上訴理由狀並未依據卷內
訴訟資料，具體指摘原判決不適用何種法則或如何適用不當，或
所指摘原判決違法情事，顯與法律規定得為第三審上訴理由之違
法情形，不相適合時，均應認其上訴為違背法律上之程式，予以
駁回。本件上訴人乙○○上訴意旨略稱：上訴人有心悔改，目前
已知認真工作，努力賺錢供養與父親分居有病之母親，請求給予
上訴人緩刑自新的機會，做一個守法的國民等語。上訴人甲○○
上訴意旨略以：(一)本件原判決所憑以認定上訴人涉案之理由，無
非同案共同被告之指述，而共同被告為求減輕刑責故為不利於上
訴人之供述，自應有其他補強證據，始得為論罪科刑之依據。(二)
本件既有被害人接過涂進富所指派之人打電話勒贖，自非不可傳
訊被害人進一步查證上訴人是否有參與本件犯罪，原審未加調查
，均有違法。(三)依原判決第一五至一七頁理由之說明，認上訴人
並未全部參與涂進富之犯行，但原判決事實欄項則記載上訴人所
為犯行係藏贓、打勒贖電話等情，且原判決理由內並未載明上訴
人究參與何部分犯行，因關係涉犯罪行輕重之判斷，其有判決理
由矛盾之違法云云。
惟查原判決依憑乙○○部分不利於己之自白、證人即共同被告涂
進富於原審審理時不利甲○○之證言、共犯彭敏誠、徐健彰、林
清靜、林志瑋之供述、被害人莊哲招等人（詳如原判決第二０至
二五頁所載）之指述，與本件犯罪相關之相片多幀、查詢車輛認
可資料、客戶交易歷史清單、郵政國內匯款單、車籍作業系統－
查詢認可資料、贓物認領保管單、證明單、開戶資料、查詢資料
、搜索扣押證明筆錄、客戶交易歷史清單、扣押物品清單、台南
區中小企業銀行善化分行函、車輛協尋證明單、匯款執據、贓物
認領保管單、帳戶明細表、開戶資料、契約書、指認翻拍相片、
指認相片、口卡片、存摺節影本、匯款單、更改車輛認可資料、
匯款執據、證明單、匯款單、搜索扣押證明筆錄、相片影本、查
詢資料（含開戶資料壹張）、通聯紀錄、儲金簿節影本、匯款回
條、郵政國內匯款執據、入戶電匯通知單、車籍作業系統－查詢
車輛認可資料、單向通聯資料查詢、查詢最近交易詳情、車輛竊
盜車牌失竊資料個別查詢報表－查詢車輛認可資料、陳金定客戶
歷史交易清單、贓物認領保管單、匯款申請書、儲戶交易明細表
、失竊車輛照片、台灣台中地方法院九十一年度訴字第二二一二
號刑事判決、扣案犯罪所用之萬用鉗、活動扳手、Ｔ字型六角扳
手、十字螺絲起子各一支、已磨尖之Ｔ字六角扳手三支、一字型
螺絲起子五支、手電筒二支、及如原判決附表四編號一（一）、
編號二、編號三（一）及編號四（一）（二）所示之物等證據，
資以認定上訴人乙○○、甲○○有原判決事實欄中所記載關於上
訴人等部分之犯罪事實，因而撤銷第一審關於上訴人等共同以犯
竊盜罪為常業部分不當之判決，變更起訴法條，依連續犯、牽連
犯之例，從一重改判仍分別論處上訴人等共同以犯竊盜罪為常業
各罪刑（乙○○處有期徒刑壹年肆月；甲○○處有期徒刑年貳
月），甲○○部分並認非令入勞動場所強制工作，不足以矯治其
惡習，依竊盜犯贓物犯保安處分條例相關規定，諭知甲○○應於
刑之執行前令入勞動場所強制工作三年，以資矯正。已在判決內
詳述其所憑之證據及理由。對於乙○○辯稱：伊僅擔任領錢工作
，其他事情伊不知道云云；甲○○辯稱：伊當初認識乙○○的老
闆，該老闆認識涂進富他們，要伊幫涂進富找房子住，結果伊就
被牽扯在本案，伊並未犯罪云云；共犯徐健彰、乙○○在原審翻
異前供改稱：甲○○未參與偷車云云；共犯林清靜、涂進富在另
案（第一審法院九十一年度訴字第二二一二號）審理時供稱：甲
○○沒有參與偷車，也沒偷車供作勒贖的對象云云；經綜合調查
證據之結果，認均不足採；又證人潘春木在第一審之證言，不足
為甲○○有利之認定；分別在判決內加以指駁，並說明證據取捨
及判斷之理由。另甲○○聲請傳訊被害人等，以事證已臻明確查
無必要；亦在判決內加以敘明。又本件被害人在警詢之陳述、共
同被告徐健彰、彭敏誠、乙○○、林志瑋、林清靜等人於警詢、
偵查中之供述，依刑事訴訟法第一百五十九條之五之規定，均有
證據能力，亦在判決內加以說明。再公訴意旨另認乙○○、甲○
○就原判決附表一所示之七十七件竊車、恐嚇取財犯行，除原判
決前開認定有罪部分（乙○○部分為原判決附表一編號９至，
至部分。甲○○部分為原判決附表一編號至、編號至
、編號至部分）外，其餘各多次犯行，乙○○、甲○○亦
有參與，認渠二人就此部分亦涉有常業竊盜（公訴人認係連續竊
盜）、恐嚇取財罪嫌。經綜合調查證據之結果，認此部分犯罪，
尚屬不能證明，以公訴人認此部分與上開論罪科刑部分有連續犯
之裁判上一罪關係，基於審判不可分之原則，不另為無罪之諭知
，並在判決內加以指明。原判決所為論述，核與卷證資料相符，
從形式上觀察，並無違背法令之情形。按認事採證證據之取捨及
證據證明力之判斷，俱屬事實審法院之職權，苟無違背證據法則
，自不能指為違法。又供述證據前後雖有差異或矛盾，事實審法
院非不可本於經驗及論理法則，斟酌其他情形，作合理之比較，
定其取捨，其就供述證據之一部，認為真實者，予以採取，亦非
法則所不許。本件原判決綜合其調查證據之結果，認上訴人等有
本件共同以犯竊盜罪為常業之罪行，已在判決內詳述其認事採證
、證據之取捨及判斷之理由，核與證據法則並無違背，為其職權
之適法行使，並無違背法令之情形。查本件原判決論處甲○○罪
刑，並非單憑共同被告涂進富等人之供述為證據，已如上述，並
無甲○○上訴意旨(一)所指之違法；又原判決以甲○○之犯罪事證
明確，並無傳訊被害人等之必要，已在判決內加以指駁，核亦無
甲○○上訴意旨(二)所指違背法令之情形；另原判決論處甲○○常
業竊盜罪刑，事證明確，並無上訴意旨(三)所指違法之情形，甲○
○徒憑己意任意指摘，核均非適法之第三審上訴理由。次查量刑
之輕重及是否諭知緩刑，屬事實審法院之職權行使，苟無逾越法
定本刑，亦無顯失衡平之情形，自不能指為違法。原判決對於乙
○○所犯本件常業竊盜之犯罪，量處有期徒刑壹年肆月，已在判
決內說明其理由，原判決未諭知緩刑，於法並無不合，乙○○上
訴意旨請求諭知緩刑，核亦非適法之第三審上訴理由，應認上訴
人等關於常業竊盜部分之上訴為違背法律上之程式，均予駁回。
又上訴人等牽連所犯刑法第三百四十六條第一項及第三項之恐嚇
取財罪部分，依刑事訴訟法第三百七十六條第六款之規定，屬不
得上訴第三審之案件，上訴人等此部分之上訴，自非法之所許，
均應併予駁回。
據上論結，應依刑事訴訟法第三百九十五條前段，判決如主文。
中　　華　　民　　國　九十四　年　　七　　月　 十四 　日
                      最高法院刑事第六庭
                          審判長法官  莊　登　照
                                法官  洪　明　輝
                                法官  黃　一　鑫
                                法官  魏　新　和
                                法官  林　秀　夫
      本件正本證明與原本無異
                                      書  記  官
中　　華　　民　　國　九十四　年　　七　　月　二十一　日
                                                      Ｔ
